臺灣高等法院臺中分院刑事判決　　　　　民國九十三年度上易字第七一○號
　　上　訴　人　臺灣南投地方法院檢察署檢察官
　　被　　　告　甲○○
右上訴人因被告竊盜案件，不服臺灣南投地方法院中華民國九十三年四月二十三日第
一審判決（民國九十三年度易字第四十八號，起訴案號：臺灣南投地方法院檢察署民
國九十三年度偵字第四五三八號，併辦民國九十三年度偵字第二六二三號），提起上
訴，本院判決如左：
　　主      文
原判決撤銷。
甲○○共同連續攜帶兇器竊盜，累犯，處有期徒刑壹年陸月。
機車鑰匙壹把（參支），另壹把（壹支）均沒收。
　　事      實
一、甲○○有竊盜、贓物、麻醉藥品管理條例案件前科，最近一次，因違反毒品危害
    防制條例案件，經原審臺灣南投地方法院判處有期徒刑六月確定，復因贓物案件
    ，經本院判處有期徒刑六月確定，前開二罪，經定應執行刑為有期徒刑一年，於
    民國（下同）九十二年二月四日縮短刑期執行完畢。詎其仍不知悔改，與經原審
    法院判處有期徒刑一年二月確定在卷之共同被告陳日斌共同基於意圖為自己不法
    所有之概括犯意聯絡，先於同年十二月八日上午騎乘其所有之牌照號碼ＮＶＬ─
    七七九號機車附載甲○○至南投縣竹山鎮○○路一一六號丁○○住處，以甲○○
    所有之機車鑰匙一把（三支），共同竊取被害人丁○○所有之引擎號碼ＹＬＮ４
    ０３８１號自用小貨車（車牌已註銷），得手後，二人復承前之概括犯意，於同
    日中午十二時許，共乘前開自用小貨車，攜帶不知何人所有之客觀上足以對人之
    生命、身體造成危險，可作為兇器使用之固定鉗、活動扳手各一支、螺絲起子二
    支，至同鎮桶頭里小旗巷二號乙○○所有之工寮，共同竊取被害人乙○○所有之
    馬達二個、濾水器濾蕊五支、鋁門窗十二面、紗窗六面、不銹鋼製大門一面，得
    手後，旋為乙○○發覺並制止，陳日斌與甲○○隨即駕車逃逸，乙○○立即上前
    追捕，路人見狀報警處理，經警於同日十二時三十分許，在同鎮○○路二九三號
    南投縣政府警察局竹山分局（以下簡稱竹山分局）瑞竹派出所前攔截陳日斌、甲○○所乘之前開小貨車後，逮捕甲○○，陳日斌乘隙逃逸，嗣仍為警循線查獲。
    復於九十三年四月二十一日晚間八時許，在雲林縣斗六市○○里○○路七十五號
    前獨自以自備鑰匙竊取被害人戊○○所有車牌號碼為ＥＤＤ－○三○號輕型機車
    一輛，得手後將該車車牌拆下，並供已騎用，行經雲林縣林內鄉○○村○○○路
    段產業道路旁，經警當場查獲並扣得供犯罪所用之鑰匙一把（一支）。
二、案經竹山分局報由台灣南投地方法院檢察署檢察官偵查起訴及上訴併辦到院。
　　理      由
一、原審法院訊據被告甲○○固不否認與案外人陳日斌共同至丁○○之前開處所，並
    由被告以其機車鑰匙啟動丁○○所有之引擎號碼ＹＬＮ４０３８１號自用小貨車
    （以下稱系爭貨車）後，駛離現場，嗣二人並共同至乙○○之工寮處，拆卸鋁門
    窗等各情，惟矢口否認有與陳日斌共同竊盜之犯意，辯稱，所偷的車子是陳日斌
    朋友的，係陳日斌到伊家找伊，陳日斌說他阿姨有東西要賣，要去工寮幫忙搬的
    云云。惟查：
（一）右揭犯罪事實，業據同案被告陳日斌於檢察官偵訊中自承「當時係伊用機車載
      甲○○，甲○○用他自己的機車鑰匙去開那一部車」、「伊有幫甲○○搬不鏽
      鋼大門、紗窗數塊，伊有在那邊看甲○○拆馬達，伊有告誡甲○○不要貪得無
      厭」各等語，明確（見九十三年偵字第四四號九十三年一月十二日訊問筆錄）
      及於原審法院九十三年易字第六十五號庭訊時復供稱「車子從頭到尾都是甲○○開的，車子伊不會開，沒有駕照，是甲○○邀他去工寮」等語（見原審法院
      九十三年三月二十三日審判筆錄），依被告甲○○與同案被告陳日斌於原審法
      院及其警偵訊陳述內容，足認被告甲○○與同案被告陳日斌確實係由同案被告
      陳日斌搭載被告甲○○騎乘陳日斌所有之機車前往丁○○家中，由甲○○以其
      所有之以機車鑰匙啟動系爭貨車，隨後二人即駕駛該車前往竹山鎮桶頭里乙○○所有之工寮內拆卸鋁門窗等物。雖渠二人均否認有共同竊盜之犯行，互相指
      稱竊盜犯行僅係對方所為個人之犯行云云，然依被告甲○○及同案被告陳日斌
      所述內容，上開時段內，均未曾見被告甲○○與同案被告陳日斌曾與本案任一
      被害人碰面商借車輛、或洽談拆卸鋁門窗等物事宜，且本件當時確係由被告甲○○以所有之機車鑰匙一把發動被害人丁○○所有之車輛，業據被告甲○○坦
      認在卷，與社會上借用車輛均係由車主交付其所使用之車輛鑰匙之常情明顯相
      違，足見被告甲○○上開所述為同案被告陳日斌阿姨變賣物品乙節，要係脫免
      自身刑責之詞，不足採信。而被告甲○○與同案被告陳日斌在於未得所有人同
      意之情形下，即擅將他人之物取走，甚或僅以自備機車鑰匙即任意啟動系爭貨
      車並加以駕駛離去，其等所為，要屬竊盜行為無訛。綜上所述，被告上開所辯
      ，與事理不符，不足採信，但其在本院行調查及審理時則咸供認上揭犯罪事實
      不諱，核與被害人乙○○、丁○○、戊○○所供被害情節相符，復有領回前開
      失物之贓物認領保管單影本、贓物領據及竹山分局瑞竹派出所巡佐兼所長蘇崑
      建出具之職務報告各一份及扣案之鑰匙兩把（共四支）在卷可稽。本件事證明
      確，被告犯行，洵堪認定。
二、前開犯罪事實，前二次被告甲○○與同案被告陳日斌於前開事實欄內所述之時地
    ，共同竊取丁○○所有之系爭貨車，係犯刑法第三百二十條第一項之普通竊盜罪
    ；被告甲○○與同案被告陳日斌於前開事實欄內所述之時地，由陳日斌攜帶固定
    鉗、活動扳手各一支、螺絲起子二支，共同竊取乙○○所有之馬達二個、濾水器
    濾蕊五支、鋁門窗十二面、砂窗六面、不銹鋼製大門一面，係犯同法第三百二十
    一條第一項第三款之攜帶兇器加重竊盜罪。被告甲○○與陳日斌就前開二次之犯
    行，有犯意之聯絡與行為之分擔，為共同正犯。被告前後三次竊盜犯行（其中前
    二次與陳日斌後一次獨自為之），犯罪基本構成要件相同，顯係基於概括犯意而
    為，為連續犯，依同法第五十六條之規定，從一重之同法第三百二十一條第一項
    第三款之攜帶兇器加重竊盜罪處斷，並加重其刑。又被告甲○○於九十二年十二
    月八日竊取丁○○大貨車之犯行，雖未據起訴，然與公訴人起訴之犯罪事實既具
    有連續犯之裁判上一罪關係，應為起訴效力所及，於原審法院審理中，且經移送
    併案審理，自亦應由本院併予審理，併此敘明。被告甲○○前有竊盜、贓物、麻
    醉藥品管理條例案件前科，最近一次，因違反毒品危害防制條例案件，經原審臺
    灣南投地方法院判處有期徒刑六月確定，復因贓物案件，經本院判處有期徒刑六
    月確定，前開二罪，經定應執行刑為有期徒刑一年，於九十二年二月四日縮短刑
    期執行完畢，有台灣南投地方法院檢察署刑案資料查註紀錄表、台灣高等法院被
    告全國前案紀錄表各一份附卷可稽，其於五年內再犯本件有期徒刑以上之罪，為
    累犯，依同法第四十七條之規定應加重其刑，並遞加重之。原判決予以論罪科刑
    ，固非無見，惟後一次之獨自行竊部分，原審未及審酌，檢察官上訴請予併辦為
    有理由，應由本院將原判決撤銷，爰審酌被告犯罪之手段、所生損害及犯罪後態
    度等一切情狀，量處如主文第二項所示之刑。扣案之機車鑰匙一把（三支），另
    一把（一支），為被告甲○○所有供犯罪所用之物，業據被告供明在卷，依同法
    第三十八條第一項第二款規定宣告沒收。至固定鉗、活動扳手各一支、螺絲起子
    二支等工具，被告稱係同案被告陳日斌所有，同案被告陳日斌則稱係被害人丁○○所有，所述互異，且未經扣案，無從據以認定確係被告所有之物，爰不予宣告
    沒收，附此敘明。
三、據上論斷，應依刑事訴訟法第三百六十九條第一項前段、第三百六十四條、第二
    百九十九條第一項前段，刑法第二十八條、第五十六條、第三百二十一條第一項
    第三款、第四十七條、第三十八條第一項第二款，判決如主文。
本案經檢察官丙○○到庭執行職務。
中      華      民      國　    九十三     年     九      月    十五　　日
　　　　　　　　　　　　　　　　　臺灣高等法院臺中分院刑事第六庭
　　　　　　　　　　　　　　　　　　　　審判長法　官　李  文  雄
　　　　　　　　　　　　　　　　　　　　　　　法　官  陳  秀  
　　　　　　　　　　　　　　　　　　　　　　　法  官　陳　嘉　雄
右正本證明與原本無異。
不得上訴。
　　　　　　　　　　　　　　　　　　　　　　　書記官  陳  信  和
中      華      民      國　    九十三     年     九      月    十六　　日
                                                                        Ｉ
